【裁判字號】    88,訴,351
【裁判日期】    890114
【裁判案由】    偽證
【裁判全文】
台灣苗栗地方法院刑事判決                          八十八年度訴字第三五一號
    公  訴  人  臺灣苗栗地方法院檢察署檢察官
    被      告  甲○○
右列被告因偽證案件，經檢察官提起公訴（八十八年度偵字第四三五四號），本院判
決如左：
    主  文
甲○○證人，於檢察官偵查時，於案情有重要關係之事項，供後具結，而為虛偽陳述
，處有期徒刑陸月。
    事  實
一、胡世玉（另由檢察官偵辦）於民國（下同）八十六年五月五日下午三時十五分許
    ，駕駛贓車即ＢＭＷ三一八型引擎號碼ACD81030AS72號自小客車一部，在苗栗縣
    頭份鎮土牛里三十六號前為警查獲，向警方辯稱該車係陳周紅借伊使用。竟另於
    八十六年六月初之某日，以電話教唆尚在桃園縣龍潭鄉某營區服兵役之友人甲○
    ○，至臺灣苗栗地方法院檢察署為該署八十六年度偵字第四五五號胡世玉竊盜案
    件檢察官訊問時作偽證，甲○○遂於八十六年六月五日下午二時三十分許，於該
    署檢察官偵訊作證時，虛偽陳述於八十六年五月二日，在台北市○○○路三軍總
    醫院附近，陳周紅（另由臺灣臺北地方法院檢察署檢察官為不起訴處分）交付上
    開車輛予胡世玉使用等語，於此案情有重要關係之事項，供後具結，而為虛偽陳
    述。甲○○於八十七年四月十三日下午三時十五分許，在該署八十七年度偵字第
    五六一二號檢察官傳喚到庭時，自白前揭偽證情節。
二、案經台灣苗栗地方法院檢察署檢察官簽請將陳周紅部分呈請臺灣高等法院檢察署
    檢察長令轉臺灣臺北地方法院檢察署檢察官為不起訴處分後，於八十六年十二月
    六日自動檢舉甲○○偽證罪，又簽請臺灣高等法院檢察署檢察長令轉臺灣苗栗地
    方法院檢察署檢察官偵查起訴。
    理  由
一、按臺灣臺北地方法院檢察署檢察官於八十六年十二月六日發覺被告上開犯行而自
    動檢舉簽辦時，被告早因逃亡案，經陸軍空降特戰司令部羈押逾三個月而喪失軍
    人身分乙節，有前揭檢察官之簽辦簽呈、及該司令部八十八年六月十四日函一件
    附卷可稽。被告犯罪在任職服役中，但發覺在離職離役後，依軍事審判法第五條
    第二項之規定，自應由普通法院審判，從而，本院依法有審判權，先說明。
二、右揭事實，業據被告甲○○於偵審中自白不諱，核與證人胡世玉、陳周紅、及王
月美證述情節相符，復有被告上開偽證之偵查筆錄及證人結文附卷可稽，事證明
    確，被告犯行洵堪認定。
三、核被告所為，係犯刑法第一百六十八條之偽證罪。又被告於所虛偽陳述之案件，
    裁判確定前自白，已如前述，應依法減輕其刑。爰審酌被告虛偽作證，除使事實
    不明，徒增訴訟資源之浪費外，更將放縱罪犯，使其逍遙法外，無法昭得公允，
    無異罪犯之幫兇，惡性非輕，惟其犯後坦承犯行、態度良好，顯知所悔悟，及其
    犯罪之動機、目的、手段，犯罪所生之危害等一切情狀，量處如主文所示之刑，
    以資懲儆。
據上論斷，應依刑事訴訟法第二百九十九條第一項前段，刑法第一百六十八條、第一
百七十二條，判決如主文。
中      華      民      國    八十九    年      一      月     十四     日
                                    臺灣苗栗地方法院刑事庭
                                        法  官    詹  日  賢
右正本證明與原本無異。
如不服本判決，應於判決送達後十日內向本院提出上訴狀( 應附繕本 )，上訴於
臺灣高等法院台中分院。
                                        書記官    林  碧  鳳
中      華      民      國    八十九    年    一      月     十四     日
附錄論罪科刑法條
於執行審判職務之公署審判時，或於檢察官偵查時，證人、鑑定人、通譯於案情有重
要關係之事項，供前或供後具結，而為虛偽陳述者，處七年以下有期徒刑。


司法院資訊處製作；財團法人民間司法改革基金會備份。
